RU



Михаил Мещеряков DevOps

- Грузия, Тбилиси
- ☑ naximchik@gmail.com
- **&** +995557534782
- https://meshcheriakov.link

СОЦИАЛЬНЫЕ СЕТИ





ОБРАЗОВАНИЕ

Факультет автоматизации и информатизации, Математическое обеспечение и администрирование информационных систем

Липецкий государственный технический университет, Липецк

2009 - 2014

SKILLS

- Ansible
- Nginx
- Git
- Bash
- Python
- PostgreSQL
- Flask
- Zabbix
- CMake
- VMware
- Docker
- Linux Docker-compose • CentOS
- Terraform
- Debian
- Grafana
- ElasticSearch
- AWS
- Yandex Cloud
- Kibana
- · Google Cloud
- Syslog-ng · laC
- ESXI
- Cisco routers and switches
- · CI/CD Gittab
- OpenLdap
- · Github Actions

ПРОЕКТЫ

- Wireguard automation * @ *
- Скрипт деплоя резюме в AWS " @ "

ОПЫТ РАБОТЫ

5

DevOps Engineer

RetailCRM | Апрель 2019 - Сентябрь 2022

Сопровождал, разрабатываемую компанией по модели AddS (собственное облако), CRM

- Сопровождал около 200 Linux Centos bare-metal серверов.
- Paзвернул OpenDistro (ELK) сконфигурировал интеграцию AAA с FreeIPA решением.
- Администрировал Zabbix (написание шаблонов и тд).
- Нагрузка на Nginx балансеры проекта была в среднем 2000 грs.
- Разрабатывал Ansible роли/плейбуки для управления инфраструктурой, деплоя микросервисов с помощью Docker/Docker-compose.
- Принимал участие в разработке тестовой среды в GitLab с использованием terraform и AWS spot EC2 instances. Спотовые инстансы значительно скоратили расходы на запуск тестов.
- Принимал участие в миграции из AWS в Яндекс облако (S3, Gitlab autoscaling runners).
- Работал с Git, Ansible, Terraform, Grafana, Clickhouse, Redis, Zabbix, ELK, Opendistro, GitLab CI/CD, Nginx, Postgresql, Docker.

Системный администратор

ПАО Липецккомбанк | Октябрь 2016 — Апрель 2019

- Поддерживал около 30 bare-metal серверов, Fibre-channel сети, СХД (HP EVA, HP 3PAR), Cisco коммутаторы и маршрутизаторы.
- Сопровождение гипервизоров ESXI.
- Сопровождение внутренних сервисов банка.
- Сопровождение Lotus Notes, Active Directory, WSUS, MS DHCP, MS DNS, Cisco ASA.
- Улучшил качество предоставляемых услуг, благодаря усовершенствованию мониторинга на
- L1 поддержка внутренних пользователей.

Системный администратор

ООО "Центр Бизнес Холод" | Декабрь 2015 — Сентябрь 2016

- Обслуживание парка серверов на Windows (AD, DNS, DHCP, файл-сервер, Kerio).
- L1 поддержка внутренних пользователей.
- Участвовал в обновлении инфраструктуры, развертывал новые сервера, сеть, на основе оборудования Cisco (начальная настройка, VLAN, Inter-VLAN routing).
- · Active Directory, Kerio firewall, Kerio email-system, Cisco equipment

С# программист

ООО "МедСофт" | Сентябрь 2014 — Май 2015

- Участие в разработке системы "Квазар".
- Разработка интеграция с PACS (обмен томограммами между врачами).

обо мне

Моя цель - работа в продуктовой компании в крупном коллективе единомышленников. Я стремлюсь развиваться в роли DevOps-специалиста и активно интересуюсь возможностями облачных технологий. Кроме того, я также заинтересован в изучении Python, Golong и различных инструментов, используемых в области DevOps.

Благодаря моему предыдущему опыту и страсти к развитию в области DevOps, я готов принести свои навыки и знания в вашу компанию, чтобы совместно достигать успеха в развитии инфраструктуры и обеспечении ее эффективной работы.

В свободное время я занимаюсь проектом по автоматизации развертывания Wireguard VPN (репозиторий " 💇 *) в облачной инфраструктуре. Я разработал удобную среду развертывания в Google Cloud и создал веб-интерфейс с использованием Python Flask. Для развертывания проекта использую Terraform, Docker-compose и CMake.

языки

- Russian (Native)
- English (B2)